臺灣高等法院臺中分院刑事判決
111年度上訴字第1365號
上  訴  人  
即  被  告  張恩宇




選任辯護人  陳健律師（法扶律師）
上列上訴人因毒品危害防制條例案件，不服臺灣苗栗地方法院11
0年度訴字第426號中華民國111年3月29日第一審判決（起訴案號
：臺灣苗栗地方檢察署110年度少連偵字第4號、110年度偵字第1
466號、110年度偵字第2905號），提起上訴，本院判決如下：
    主      文
原判決關於乙○○之宣告刑部分撤銷。
乙○○處有期徒刑壹年陸月。緩刑伍年，並應於本判決確定之日起
壹年內向公庫支付新臺幣拾萬元。
    事實及理由
一、本件原審判決後，被告乙○○、甲○○均提起上訴，而被告甲○○
    於本院準備程序當庭表示撤回上訴，並提出撤回上訴聲請書
    附卷為憑（見本院卷第69至71頁），是本院僅應就被告乙○○
    上訴部分加以審判，先予敘明。
二、按民國110年6月16日公布、同年月18日施行之刑事訴訟法第
    348條規定：「上訴得對於判決之一部為之（第1項）。對於
    判決之一部上訴者，其有關係之部分，視為亦已上訴。但有
    關係之部分為無罪、免訴或不受理者，不在此限（第2項）
    。上訴得明示僅就判決之刑、沒收或保安處分一部為之（第
    3項）。」本案係於111年6月10日上訴繫屬於本院，有本院
    收案戳章可憑（見本院卷第3頁），是本案上訴之效力及其
    範圍，應依現行刑事訴訟法第348條規定判斷。而上訴人即
    被告乙○○（下稱被告）於本院審理時明示僅對原判決量刑部
    分上訴(見本院卷第182頁），是依刑事訴訟法第348條第3項
    規定及修法理由，本院審理範圍僅限於原判決關於乙○○之量
    刑部分。
三、本案據以審查量刑妥適與否之犯罪事實及所犯法條、罪名詳
    如第一審判決書所載，並引用之（如附件）。
四、本院審查結果：
  ㈠被告上訴意旨略以：被告本案販賣之毒品來源為共犯甲○○，
    且因被告於警詢之供述而查獲共犯甲○○，業經證人即本案承
    辦員警丁○○到庭證述明確，故請依毒品危害防制條例第17條
    第1項規定減輕其刑，並從輕量刑，給予緩刑宣告。
  ㈡本院查，
  ⒈被告本案販賣之毒咖啡包既含有第三級毒品「4-甲基甲基卡
    西酮」（4-methylmethcathinone、Mephedrone、4-MMC）、
    「甲基-N,N-二甲基卡西酮」（Methy1-N,N-Dimethylcathin
    one）成分，是被告販賣第三級毒品而混合2種以上之毒品，
    依毒品危害防制條例第9條第3項規定，應適用販賣第三級毒
    品罪之法定刑，並加重其刑。
  ⒉被告已著手於販賣第三級毒品之構成要件行為，因警員實施
    誘捕偵查致未能發生犯罪之結果而不遂，為障礙未遂犯，爰
    依刑法第25條第2項之規定，按既遂犯之刑度減輕其刑，並
    依法先加後減之。
　⒊犯第4條至第8條之罪於偵查及歷次審判均自白者，減輕其刑
    ，毒品危害防制條例第17條第2項定有明文。被告於本案偵
    查及法院審理時，均坦承本案犯行不諱，自應依毒品危害防
    制條例第17條第2項之規定，遞減輕其刑，且依法先加後遞
    減之。
　⒋雖被告乙○○未於偵查中供出其毒品來源為賴德唐，迨至原審
    準備程序時始供出，卷內亦無證據足認因其供述而確實查獲
    賴德唐之犯行，然被告乙○○於110年2月5日警詢時即指認同
    案被告甲○○為暱稱「阿凱」之人，為當時與被告交接販賣毒
    品之人（見少連偵卷二第29至30頁），嗣被告乙○○於同年月
    24日偵訊時再供稱：這次被查獲之毒品是甲○○交給我，本案
    是甲○○賣剩下的，拿到我家給我，就是被抓當天下午1時許
    他開被查獲的車，到我○○街000巷我家，並拿給我，即當時
    被查獲的整袋子（含公務機）交給我，我接著就開上該車輛
    去販賣等語（見同上偵卷第88頁），而警方依被告乙○○上開
    指證，即報請檢察官簽發拘票，將同案被告甲○○拘提到案而
    查獲同案被告甲○○為本案之共犯，此亦據證人即本案承辦員
    警丁○○到庭證述明確（見本院卷第196至197頁）。是本件確
    因被告於偵查中供述毒品來源而查獲共犯甲○○販賣毒品犯行
    ，本院審酌被告販賣毒品屬嚴重影響社會治安之重罪犯行，
    自無免除其刑必要，爰依毒品危害防制條例第17條第1項規
    定減輕其刑，且依法遞減之。
　⒌原審就被告所犯販賣第三級毒品而混和二種以上之毒品未遂
    罪，量處有期徒刑2年，固非無見。惟本件確因被告供述其
    毒品來源而查獲其他共犯即同案被告甲○○，如上所述。原審
    未予詳查，遽認本件未因被告供出毒品來源而查獲其他正犯
    或共犯，而未對被告本案犯行，適用毒品危害防制條例第17
    條第1項規定減輕其刑，自有未洽。被告對原判決量刑部分
    上訴，據此指摘原判決不當，為有理由，自應由本院將原判
    決關於量刑部分撤銷改判。爰以被告之責任為基礎，並審酌
    被告除本案外，並無其他犯罪前科紀錄，此有臺灣高等法院
    被告前案紀錄表可稽，素行尚可。被告不顧政府禁絕毒品之
    法令，及毒品足以危害他人身體健康，為貪圖販毒利益，
　　甘於以身試法，與同案被告甲○○共同販賣混和二種以上第三
    級毒品咖啡包，及渠等本案販賣毒品之數量、價格、被告於
    本案販賣毒品之分工角色，終因警方在交易當場即時查獲而
    販賣未遂，致毒品未流入其他施用者手中，造成危害尚輕，
    被告於偵查及審判中坦承犯行之犯後態度，自陳職業為調酒
    師、底薪新臺幣（下同）3萬元（另有抽成）、未婚、家中
    無人需其扶養之生活狀況、目前就讀苗栗高級商業職業學校
    高職進修部資料處理科之智識程度（見本院卷第193頁）等
    一切情狀，就被告本案犯罪，量處如主文第二項所示之刑。
　⒍查被告未曾因故意犯罪受有期徒刑以上刑之宣告，現亦無涉
    犯其他案件，有臺灣高等法院前案紀錄表可參。考量被告於
    本案犯罪時，年僅二十四歲餘，年輕識淺，一時思慮未周，
　　參與販賣毒品犯行，致罹刑典，然犯罪後自始坦承犯行，並
    配合警方指證其毒品來源而查獲共犯，犯後態度良好，頗具
    悔意，若因本案遽予入監執行，勢必對於被告家庭、生活及
    工作產生嚴重影響，而認被告經本案偵、審程序及科刑教訓
    ，當知所警惕而無再犯之虞，是上開所宣告之刑，以暫不執
    行為適當，爰依刑法第74條第1項第1款規定，併予宣告緩刑
    5年，以啟自新。並為促使被告日後能更加重視法規範秩序
    、強化法治觀念，敦促其確實惕勵改過，本院認應課予一定
    條件之緩刑負擔，令其能從中深切記取教訓並戒慎行止，爰
    依刑法第74條第2項第4款規定，命被告應於本判決確定後一
    年內向公庫支付10萬元。倘被告於本案緩刑期間，違反上開
    所定負擔且情節重大，足認原緩刑之宣告難收其預期效果，
    而有執行刑罰之必要者，依刑法第75條之1第1項第4款規定
    ，檢察官得聲請撤銷其緩刑之宣告，併此敘明。
五、據上論結，應依刑事訴訟法第373條、第369條第1項前段、
    第364條、第299條第1項前段，判決如主文。
本案經檢察官黃棋安提起公訴，檢察官丙○○到庭執行職務。
中　　華　　民　　國　　111 　年　　10　　月　　6 　　日
　　　　　　　刑事第七庭　審判長法　官　梁堯銘
　　　　　　　　　　　　　　　　法　官　羅國鴻
　　　　　　　　　　　　　　　　法　官　許文碩
以上正本證明與原本無異。
如不服本判決應於收受送達後20日內向本院提出上訴書狀，其未
敘述上訴理由者，並得於提起上訴後20日內向本院補提理由書（
均須按他造當事人之人數附繕本）「切勿逕送上級法院」。因疫
情而遲誤不變期間，得向法院聲請回復原狀。

　　　　　　　　　　　　　　　　書記官　陳宜屏

中　　華　　民　　國　　111 　年　　10　　月　　6 　　日

附件：
臺灣苗栗地方法院刑事判決
110年度訴字第426號
公　訴　人　臺灣苗栗地方檢察署檢察官
被　　　告　乙○○　男　民國00年0月00日生
　　　　　　　　　　身分證統一編號：Z000000000號
　　　　　　　　　　住苗栗縣○○市○○里0鄰○○00號
　　　　　　　　　　居苗栗縣○○市○○街000巷00號4樓31號
　　　　　　　　　　　房
指定辯護人　陳  健律師
被　　　告　甲○○　男　民國00年0月0日生
　　　　　　　　　　身分證統一編號：Z000000000號
　　　　　　　　　　住苗栗縣○○市○○里0鄰○○街000號
指定辯護人　李國源律師
上列被告因違反毒品危害防制條例案件，經檢察官提起公訴 （1
10年度少連偵字第4號、110年度偵字第1466號、第2905號），本
院判決如下：
    主  文
乙○○共同犯販賣第三級毒品而混合二種以上之毒品未遂罪，處有
期徒刑貳年。扣案如附表所示之物均沒收。
甲○○共同犯販賣第三級毒品而混合二種以上之毒品未遂罪，處有
期徒刑貳年。扣案如附表所示之物均沒收。
　　犯罪事實
一、乙○○、甲○○知悉「4-甲基甲基卡西酮」（4-methylmethcath
    inone、Mephedrone、4-MMC）、「甲基-N,N-二甲基卡西酮
    」（Methy1-N,N-Dimethylcathinone）均為毒品危害防制條
    例第2條第2項第3款所定之第三級毒品，不得非法販賣，竟
    與真實姓名年籍不詳、LINE通訊軟體名稱「王老吉」之人及
    真實姓名年籍不詳、FaceTime通訊軟體名稱「金筆客」之人
    共同基於販賣混合二種以上第三級毒品以營利之犯意聯絡，
    由甲○○於民國110年1月21日12時52分許，駕駛其所有之車牌
    號碼000-0000號自用小客車，至苗栗縣苗栗市○○街000巷內
    乙○○住處附近，交接上開車輛、毒品咖啡包及工作機（即附
    表編號2所示之蘋果廠牌黑色行動電話【含SIM卡1枚】）與
    乙○○後，由乙○○於同日13時3分許，駕駛上開車輛及車上毒
    品外出販毒，經警執行網路巡邏，發現LINE通訊軟體名稱「
    王老吉」之人，在網路上散布販毒訊息，遂由警喬裝買家與
    「王老吉」約定以新臺幣（下同）5,000元交易含有前揭第
    三級毒品成分之毒品咖啡包12包後，由乙○○依「金筆客」指
    示於同日14時46分許，駕駛上開自用小客車，搭載不知情之
    林為政（另經檢察官為不起訴處分）、少年湯○亭（94年4月
    生，真實姓名年籍詳卷，另經本院少年法庭以110年度少調
    字第36號裁定不付審理）至苗栗縣○○市○○路000號之1福安宮
    前，與喬裝買家之警方進行毒品交易時，當場為警逮捕而販
    賣毒品未遂，並扣得毒品咖非包39包（含袋重合計156.2公
    克）及上開工作機等物。嗣經循線於同年3月4日查獲甲○○，
    並於同年3月10日9時40分許（起訴書誤載為同年3月4日16時
    許），在上開自用小客車內，查獲第四級毒品梅片16包（含
    袋重合計25.48公克）及毒品咖啡包2包（含袋重合計7.25公
    克；上開於3月10日扣得之物俱與本案無關，應由檢察官另
    行依法處理），而查悉上情。
二、案經苗栗縣警察局苗栗分局報告臺灣苗栗地方檢察署檢察官
    偵查起訴。
    理  由
一、本案據以認定被告乙○○、甲○○犯罪之供述證據，其中屬於傳
    聞證據之部分，經檢察官、被告2人於本院審理時同意作為
    證據（見本院卷第72頁），復經本院審酌認該等證據之作成
    無違法、不當或顯不可信之情況，依刑事訴訟法第159 條之
    5 第1 項規定，均有證據能力。另本案以下所引用之非供述
    證據，並無證據證明係實施刑事訴訟程序之公務員違背法定
    程序所取得，亦有證據能力。
二、認定犯罪事實所憑之證據及理由：
（一）上開犯罪事實，業據被告2人於警詢、偵查及本院審理時
      坦承不諱（見110年度少連偵字第4號卷一第31至47、257
      至259頁；110年度少連偵字第4號卷二第35至37、87至91
      、229至230、231至235、263至264頁；110年度偵字第146
      6號卷第5至9、27至29、31至37、47至48頁；本院卷第140
      至141頁），核渠等所述大致相符，並經證人林為政、湯○
      亭分別於警詢及偵查中證述在卷（見110年度少連偵字第4
      號卷一第49至58、59至67、249至251、253至255頁），且
      有員警偵查報告、警方與「王老吉」之LINE對話紀錄擷圖
      、（110年1月21日）搜索扣押筆錄、扣押物品目錄表、扣
      押物品收據、扣押筆錄、扣押物品目錄表、扣押物品收據
      、員警職務報告、「王老吉」與警方之LINE通訊紀錄、LI
      NE廣告擷圖、LINE對話紀錄翻拍照片、乙○○FaceTime通話
      記錄翻拍照片、現場交易照片、車輛詳細資料報表、監視
      器畫面及車牌辨識系統資料、通話紀錄及通訊錄資料、（
      110年3月10日）搜索扣押筆錄、扣押物品目錄表、扣押物
      品收據、車輛詳細資料報表、扣押物品清單、自願受搜索
      同意書、搜索扣押筆錄、扣押物品目錄表、扣押物品收據
      、初步鑑驗報告單、現場照片2張、衛生福利部草屯療養
      院草療鑑字第1100200244號、第0000000000號鑑驗書、販
      毒交易現場照片及地點、蘋果手機雲端個人紀錄、監視器
      畫面及車牌辨識系統資料、現場照片等在卷可稽（見110
      年度他字第118號卷第7至13頁；110年度少連偵字第4號卷
      一第75至101、161至179、207至209、211頁；110年度少
      連偵字第4號卷二第195至198、201至212、239至241、251
      、265至271、331至333頁；110年度偵字第2905號卷第117
      、119至123、125頁），復有毒品咖啡包39包、蘋果廠牌
      黑色行動電話1支（含SIM卡1枚）扣案可佐，足認被告2人
      之任意性自白與事實相符，堪以採信。
（二）販賣毒品本屬政府嚴予查緝之不法行為，非可公然為之，
      販賣毒品罪更係重罪，設若無利可圖，衡情一般持有毒品
      者，當不致輕易將持有毒品交付他人；況毒品價格不貲、
      物稀價昂，並無公定之價格，不論任何包裝，均可任意分
      裝增減分量，每次買賣價量，亦可能隨時依雙方間之關係
      深淺、資力、需求量及對行情之認知、來源是否充裕、查
      緝是否嚴緊，購買者被查獲時供述購買對象之可能性風險
      之評估等，因而異其標準，並隨時機動調整，非可一概而
      論，是販賣之利得除經坦承犯行或價量俱臻明確外，委難
      查得實情，販賣之人從價差或量差中牟利方式雖異，其意
      圖營利之非法販賣行為則一，佐以被告乙○○於警詢時供承
      其販賣毒品咖啡包是為了賺錢（見110年度少連偵字第4號
      卷一第43頁），被告甲○○亦於警詢時自承其薪水都是每週
      結算，一週可獲得2至3萬元等情（見110年度偵字第2905
      號卷第27至28頁），足徵被告2人主觀上確有營利之意圖
      。
（三）綜上，本案事證已臻明確，被告2人犯行洵堪認定，應予
      依法論科。
三、論罪科刑： 
（一）毒品危害防制條例第9 條第3 項明定「犯前5 條之罪而混
      合2 種以上之毒品者，適用其中最高級別毒品之法定刑，
      並加重其刑之二分之一」，該規定之立法理由揭櫫「本條
      第3項所稱之混合，係指將2 種以上之毒品摻雜調合，無
      從區分而言（如置於同一包裝）。依目前毒品查緝實務，
      施用混合毒品之型態日益繁多，且因混合毒品之成分複雜
      ，施用後所造成之危險性及致死率均高於施用單一種類者
      ，為加強遏止混合毒品之擴散，爰增訂第3 項，規定犯第
      4 條至第8 條之罪，而有混合2 種以上毒品之情形者，加
      重其刑至二分之一。另本項係屬分則之加重，為另一獨立
      之犯罪型態，如其混合2 種以上毒品屬不同級別，應依最
      高級別毒品所定之法定刑，並加重其刑至二分之一，例如
      販賣混合第三級及第四級毒品者，依販賣第三級毒品之法
      定刑處斷，並加重其刑至二分之一；如屬同一級別者，因
      無從比較高低級別，則依各該級別毒品所定之法定刑，加
      重其刑至二分之一，併予敘明。」（毒品危害防制條例第
      9 條第3 項109 年1 月15日立法理由參照），是立法理由
      既已認「本項係屬分則之加重，為另一獨立之犯罪型態」
      ，並提及「如屬同一級別者，因無從比較高低級別，則依
      各該級別毒品所定之法定刑，加重其刑至二分之一」，自
      應認在販賣混合相同級別毒品之情況下，仍應依毒品危害
      防制條例第9 條第3 項之規定，加重其刑至二分之一。經
      查，被告2人所販賣之毒品咖啡包經送鑑定結果，含有第
      三級毒品「4-甲基甲基卡西酮」、「甲基-N ,N-二甲基卡
      西酮」成分，係同一包裝內摻雜調合有二種以上之毒品，
      自屬該項所稱之混合二種以上之毒品之情形，且被告2人
      為該次販賣毒品犯行時，毒品危害防制條例第9條第3項規
      定業已施行，自有該規定之適用。又被告2人原本即具有
      販賣第三級毒品以營利之犯意，僅因員警實施誘捕偵查，
      實際上並無買受毒品之真意，始未能完成毒品交易，是核
      被告2人所為，均係犯毒品危害防制條例第9條第3項、第4
      條第6項、第3項之販賣第三級毒品而混合二種以上之毒品
      未遂罪。被告2人所持有販賣未遂之第三級毒品，均尚未
      達於毒品危害防制條例第11條第5 項所定純質淨重5 公克
      以上，故尚不生持有之低度行為，應為販賣未遂之高度行
      為所吸收之問題，附此敘明。
（二）被告2人與「王老吉」、「金筆客」就上開犯行，有犯意
      聯絡及行為分擔，應論以共同正犯。
（三）被告2人販賣第三級毒品而混合2種以上之毒品，依毒品危
      害防制條例第9條第3項規定，應適用販賣第三級毒品罪之
      法定刑，並加重其刑。
（四）被告2人已著手於販賣第三級毒品之構成要件行為，因警
      員實施誘捕偵查致未能發生犯罪之結果而不遂，為障礙未
      遂犯，爰依刑法第25條第2項之規定，按既遂犯之刑度減
      輕其刑，並依法先加後減之。
（五）犯第4條至第8條之罪於偵查及歷次審判均自白者，減輕其
      刑，毒品危害防制條例第17條第2項定有明文。被告2人於
      偵查及本院審理時，均坦承本案犯行不諱，爰均依毒品危
      害防制條例第17條第2項之規定，遞減輕其刑，且依法先
      加後遞減之。
（六）被告甲○○固曾於偵查中供稱其毒品來源為案外人賴德唐，
      惟經警調查後，未查獲相關人及事證，又賴德唐雖業於11
      0年3月2日經查獲，然檢舉人另有其人，並非因被告甲○○
      之供述而查獲，此有苗栗縣警察局苗栗分局110年12月12
      日栗警偵字第1100037388號函暨所附員警職務報告、臺灣
      苗栗地方檢察署110年12月13日苗檢松月110偵1466字第11
      09027156號函暨所附起訴書影本附卷可參（見本院卷第10
      3至105、107至112頁），另被告乙○○未於偵查中供出其毒
      品來源為賴德唐，係於本院準備程序時始供出，卷內亦無
      證據足認因其供述而確實查獲賴德唐之犯行，是本案被告
      2人均無毒品危害防制條例第17條第1項減免其刑規定之適
      用。
（七）被告甲○○之辯護人雖以被告甲○○犯後願意供出毒品來源，
      犯後態度尤佳，若科處法定刑7年以上有期徒刑，猶屬過
      苛，較刑法重傷、搶奪、強盜罪刑為重，在客觀上足以引
      起一般人同情，有情輕法重之情事等語，請求依刑法第59
      條規定酌減其刑。惟刑法第59條之酌減其刑，必須犯罪情
      狀具有特殊之原因、環境或背景，在客觀上顯然足以引起
      一般人同情，始足當之。辯護人上開所指被告甲○○犯罪後
      態度如何等項，僅屬刑法第57條所規定於法定刑範圍科刑
      或時審酌之事項，並非前揭酌減其刑規定之適法原因。稽
      之卷內事證，本案被告甲○○所犯販賣第三級毒品而混合二
      種以上之毒品未遂罪，尚難認有何特殊之原因、環境或背
      景，在客觀上足以引起一般人同情。況被告甲○○本案犯行
      業經本院依刑法第25條第2項、毒品危害防制條例第17條
      第2項等規定遞減輕其刑，更無科以最低度刑仍嫌過重可
      言。從而，本案被告甲○○犯行尚無從依刑法第59條規定酌
      減其刑。
（八）爰以被告2人之責任為基礎，並審酌被告乙○○於本院審理
      時自陳職業為調酒師、底薪3萬元（另有抽成）、家中無
      人需其扶養之生活狀況、國中畢業之智識程度；被告甲○○
      於本院審理時自陳在餐廳工作、月收入約3萬2,000元、家
      中無人需其扶養之生活狀況、高職畢業之智識程度（見本
      院卷第142至143頁）；被告2人於偵查及本院審理時均坦
      承犯行，另被告甲○○、乙○○分別有於偵查、本院準備程序
      中供出其毒品來源之犯罪後態度，復參以被告2人本案販
      賣毒品之數量、價格、被告2人與共犯間就本案犯行之分
      工情節等一切情狀，分別量處如主文所示之刑。
（九）被告乙○○固請求宣告緩刑，然販賣毒品行為助長毒品氾濫
      ，戕害他人身心，危害社會治安及善良風氣至鉅，為萬國
      公罪，復斟酌被告乙○○之年紀、經歷、就本案犯行之分工
      情節等項，本院認有藉由執行上開所宣告之刑，以矯正其
      不法行為之必要，是被告乙○○並無以暫不執行為適當之情
      形，不宜為緩刑之宣告。
四、沒收：
（一）刑法之沒收，乃獨立於刑罰及保安處分以外之法律效果，
      非屬刑罰之從刑。不論係違禁物、供犯罪所用、犯罪預備
      之物、犯罪所生之物及犯罪所得，均可為沒收之標的。沒
      收之作用，乃存於犯罪事實或不法事實中禁制物之剝奪，
      不以有刑事責任為必要，而以應剝奪之標的（物或不法利
      益）為對象，應剝奪標的之所在，即為沒收之所在。於數
      人共同犯罪時，上開違禁物、供犯罪所用、犯罪預備之物
      或犯罪所生之物，究應如何諭知沒收，已不能依共同正犯
      責任共同原則，附屬於刑罰而為相同之諭知，而應依立法
      目的、沒收標的之性質及其存在狀態，為下列不同之處理
      ：（一）沒收標的為違禁物時，因違禁物本身具社會危害
      性，重在除去。故刑法第38條第1項規定，不問屬於犯罪
      行為人與否，沒收之。則於數人共同犯罪時，除非違禁物
      已滅失或不存在，均應對各共同正犯諭知沒收。（二）沒
      收標的為供犯罪所用、犯罪預備之物或犯罪所生之物時，
      依刑法第38條第2項前段規定，以屬於犯罪行為人者，得
      沒收之。係藉由剝奪犯罪行為人之所有（包含事實上處分
      權），以預防並遏止犯罪。其既規定屬於犯罪行為人者，
      得沒收之，則於數人共同犯罪時，因共同正犯皆為犯罪行
      為人，故不問屬於共同正犯中何人所有，法院均得斟酌個
      案情節，不予沒收，或僅對共同正犯之所有者，或對部分
      或全部共同正犯，諭知沒收及依刑法第38條第4項規定追
      徵其價額；毒品危害防制條例第19條第1項規定「犯第四
      條至第九條、第十二條、第十三條或第十四條第一項、第
      二項之罪者，其供犯罪所用之物，不問屬於犯罪行為人與
      否，均沒收之。」，為刑法第38條第2項後段所稱之特別
      規定。其立法採用與違禁物沒收相同之規範標準，並藉由
      剝奪其物，以預防並遏止相關犯罪之發生。故於數人共同
      犯罪時，均應對各共同正犯諭知沒收。此與上述裁量沒收
      並不相同（最高法院107年度台上字第2697號判決意旨參
      照）。
（二）毒品危害防制條例第18條第1 項後段應沒入銷燬之毒品，
      指查獲施用或持有之第三、四級毒品而言。倘係查獲製造
      、運輸、販賣、意圖販賣而持有、以非法方法使人施用、
      引誘他人施用或轉讓第三、四級毒品，既屬同條例相關法
      條明文規定處罰之犯罪行為，即非該條項應依行政程序沒
      入銷燬之範圍。又同條例第19條第1 項所定供犯罪所用或
      因犯罪所得之物，係指犯第4條至第9條、第12條、第13條
      或第14條第1項、第2項之罪所用之物，不包括毒品本身在
      內，是尚不得援用此項規定為第三、四級毒品之沒收依據
      。再同條例對於查獲之製造、運輸、販賣、意圖販賣而持
      有、以非法方法使人施用、引誘他人施用及轉讓第三、四
      級毒品之沒收，並無特別規定，如其行為已構成犯罪，則
      該毒品即屬不受法律保護之違禁物，應回歸刑法之適用，
      依刑法第38條第1 項之規定沒收之，始為適法（最高法院
      109年度台上字第1301號判決意旨參照）。扣案如附表編
      號1所示毒品咖啡包39包為本案販賣後所剩餘，業經被告
      乙○○於本院審理時供承屬實（見本院卷第141頁），而該
      等毒品咖啡包均經檢出第三級毒品「4-甲基甲基卡西酮」
      、「甲基-N ,N-二甲基卡西酮」成分，此有衛生福利部草
      屯療養院草療鑑字第1100200244號鑑驗書在卷可憑（見11
      0年度少連偵字第4號卷二第265至271頁），應屬違禁物，
      依前開說明，不問屬於犯罪行為人與否，俱應依刑法第38
      條第1項之規定宣告沒收。又上開毒品之包裝，因包覆毒
      品，其上顯留有該毒品之殘渣，衡情自難與之剝離，且無
      析離之實益與必要，當應連同該包裝分別併予宣告沒收，
      而送鑑耗損部分，既已滅失，自無庸宣告沒收。
（三）扣案如附表編號2所示之蘋果廠牌黑色行動電話1支，係供
      被告2人共同犯本案犯行所用之物，業據其等於本院審理
      時供承在卷（見本院卷第138頁），並有前揭通訊軟體對
      話紀錄附卷可佐，揆諸上開說明，爰均依毒品危害防制條
      例第19條第1項規定宣告沒收。　　
（四）扣案之愷他命8包、梅片16包、毒品咖啡包2包雖經鑑驗含
      有毒品成分，然均與本案毒品交易無關，另其餘扣案蘋果
      廠牌行動電話3支均非供本案聯繫使用之物，業據被告2人
      於本院審理時供述明確（見本院卷第138頁），爰均不予
      宣告沒收。
據上論斷，應依刑事訴訟法第299條第1項前段，毒品危害防制條
例第9條第3項、第4條第3項、第6項、第17條第2項、第19條第1
項，刑法第11條、第28條、第25條第2項、第38條第1項，判決如
主文。
本案經檢察官黃棋安提起公訴、檢察官林宜賢到庭執行職務。
中　　華　　民　　國　　111 　年　　3 　　月　  29  　日
            刑事第二庭  審判長法  官  林卉聆
                              法  官  魏正杰
                              法  官  林信宇
以上正本證明與原本無異。　　　　　　　　　　　　　　　　
如不服本判決應於收受判決後20日內向本院提出上訴書狀，並應
敘述具體理由。其未敘述上訴理由者，應於上訴期間屆滿後20日
內向本院補提理由書(均須按他造當事人之人數附繕本)「切勿逕
送上級法院」。
                              書記官  林佩萱
中　　華　　民　　國　　111 　年　　3 　　月　　29　　日
附錄本案論罪法條全文：
毒品危害防制條例第4條
製造、運輸、販賣第一級毒品者，處死刑或無期徒刑；處無期徒
刑者，得併科新臺幣3千萬元以下罰金。
製造、運輸、販賣第二級毒品者，處無期徒刑或10年以上有期徒
刑，得併科新臺幣1千5百萬元以下罰金。
製造、運輸、販賣第三級毒品者，處7年以上有期徒刑，得併科
新臺幣1千萬元以下罰金。
製造、運輸、販賣第四級毒品者，處5年以上12年以下有期徒刑
，得併科新臺幣5百萬元以下罰金。
製造、運輸、販賣專供製造或施用毒品之器具者，處1年以上7年
以下有期徒刑，得併科新臺幣1百50萬元以下罰金。
前五項之未遂犯罰之。
毒品危害防制條例第9條
成年人對未成年人販賣毒品或犯前三條之罪者，依各該條項規定
加重其刑至二分之一。
明知為懷胎婦女而對之販賣毒品或犯前三條之罪者，亦同。
犯前五條之罪而混合二種以上之毒品者，適用其中最高級別毒品
之法定刑，並加重其刑至二分之一。

附表：
編號 物品名稱 數量 1 毒品咖啡包（含包裝袋） 39包 2 蘋果廠牌黑色行動電話（含SIM卡1枚） 1支